【裁判字號】    98,司繼,111
【裁判日期】    980512
【裁判案由】    限定繼承
【裁判全文】
臺灣臺北地方法院民事裁定             98年度司繼字第111號
聲  請  人  甲○○
聲  請  人  乙○○
                        樓之1.
上列聲請人聲請限定繼承事件，本院裁定如下：
    主  文
聲請人即繼承人因其被繼承人丙○○（男、民國○○年○ 月○ 日生
、身分證統一編號：Ｚ000000000號、死亡時籍設：臺北市萬華區
○○○路2 段149 號3 樓之2 、於國97年4 月2 日死亡），開具
遺產清冊呈報本院，聲請限定繼承，本院依法為公示催告。
凡被繼承人之債權人應於本公示催告最後登載新聞紙之翌日起拾
個月內向繼承人報明其債權，如不為報明，而又為繼承人所不知
者，僅得就賸餘遺產行使其權利。
聲請人應於收受本裁定之日起貳拾日內將本裁定登載公報、新聞
紙或其他相類之傳播工具，並將登載證據檢送本院，逾期視為撤
回公示催告之聲請。
聲請費用新台幣壹仟元由丙○○遺產負擔。
    理  由
一、按「繼承人得限定以因繼承所得之遺產，償還被繼承人之債
    務。為限定之繼承者，應於繼承人知悉其得繼承之時起三個
    月內呈報法院。法院接獲前項呈報後，應定一個月以上三個
    月以下期間，命繼承人開具遺產清冊呈報法院。必要時，法
    院得因繼承人之聲請延展之。繼承人依前條第二項規定呈報
    法院時，法院應依公示催告程序公告，命被繼承人之債權人
    於一定期限內報明其債權。前項一定期限，不得在三個月以
    下。」，民法第1154條第1 項、第1156條、第1157條定有明
    文。次按民事訴訟法第542 條規定「公示催告之公告，應黏
    貼於法院之公告處，並登載於公報、新聞紙或其他相類之傳
    播工具。前項登載公報、新聞紙或其他相類之傳播工具之日
    期或期間由法院定之。聲請人未依前項規定登載者，視為撤
    回公示催告之聲請。」
二、本件聲請意旨略以：本件聲請人為被繼承人丙○○之繼承人
    ，被繼承人業於民國97年4 月2 日去世，惟因被繼承人係聲
    請人同父異母兄長，且已多年未聯繫，聲請人於收受臺北市
    稅捐稽徵處萬華分處98年3 月18日之函文，始知被繼承人已
    死亡，並於98年4 月9 調閱其相關謄本後，才確認得以繼承
    ，爰依民法第1154條、第1156條及非訟事件法第141 條之規
    定，請求准予限定繼承並為公示催告等語。
三、查聲請人所主張之上開事實，業據提出被繼承人之除戶戶籍
    謄本、聲請人之戶籍謄本、聲請人之印鑑證明、遺產清冊、
    繼承系統表及臺北市捐稽徵處萬華分處中華民國98年3 月18
    日北市稽華甲字第09832074300 號之函文影本等為證，堪信
    為真實，故本件聲請人聲請限定繼承，於法並無不合，爰依
    上開規定，依法為公示催告，裁定如主文。
中    華    民    國    98    年    5     月    12    日
                  家事法庭  司法事務官  呂凌湘
以上正本係照原本作成。
如不服本裁定，應於本裁定送達後10日內，以書狀向司法事務官
提出異議。
中    華    民    國    98    年    5     月    12    日
                                書記官  王子方


司法院資訊處製作；財團法人民間司法改革基金會備份。
